# 请教陈版主，关于统借统贷的转贷费的问题

提问人：wanjunjie 时间：2020-12-14 09:58:00
业务背景：子公司与集团公司签订统借统贷合同，在子公司存在资金需求的时候，需向集团公司申请，由集团公司统一与商业银行贷款，然后再转借给资金需求子公司，给子公司的借款利率与银行跟集团约定的利率一致。但有时候银行会以资金来源为境外银行为由，向集团公司额外收取转贷费（按贷款金额百分比收取），开的金融服务费专票。
问题：问题： 1 、关于转贷费，集团公司向子公司开票确认其他业务收入，子公司确认利息支出的这种处理方式是否合理？集团公司进项税发票是否可以抵扣？
2 、如果不行，有没有其他的处理方式可以由子公司来承担这项转贷费？
@chenyiwei

回答人：chenyiwei
会计上，转贷费可以作为对子公司利息支出的调整（可以考虑是否满足在借款期内分摊的条件，视同预付的利息）。税务问题建议咨询税务专业人士意见。